臺灣高等法院高雄分院刑事判決　　　　93年度上訴字第1228號
上　訴　人
即　被　告　甲○○
選任辯護人　葉錦郎律師
上列上訴人因違反槍砲彈藥刀械管制條例案件，不服臺灣屏東地
方法院93年度訴字第552 號中華民國93年9 月27日第一審判決（
起訴案號：臺灣屏東地方法院檢察署92年度偵字第2404號），提
起上訴，本院判決如下：
     主  文
上訴駁回。
　　 事實及理由
一、本案經本院審理結果，認第一審判決認事用法及量刑均無不
    當，應予維持，並引用第一審判決書記載之事實、證據及理
    由。
二、被告上訴意旨略以系爭手槍扣案時，欠缺複進簧及保險裝置
    ，顯未改造完成，而原有材質與組裝並未更換，無法承受擊
    發子彈時所爆發的壓力，且被告所更換內徑僅7.6 厘米槍管
    ，無法供一般8 厘米子彈之用，亦不能供扣案7.9 厘米子彈
    發射之用云云。
三、按槍支縱無複進簧及保險裝置，亦可供擊發子彈之用，此有
    內政部警政署刑事警察局之槍彈鑑定書附偵查卷可稽，而本
    案槍支之槍身、滑套、槍管俱為金屬材質可擊發子彈，亦經
    上述鑑定書述綦詳，又本案子彈經鑑定試射後，其彈殼可
    裝填於本案槍之子彈室內，且密合情形良好，有內政部刑事
    警察局之函附原審卷可稽，故被告辯稱未改造完成，自屬卸
    責之詞不足採信，其上訴無理由，應予駁回。
據上論結，應依刑事訴訟法第368條、第373條，判決如主文。
本案經檢察官周章欽到庭執行職務。
中　　華　　民　　國　　94　　年　　1 　　月　　18　　日
　　　　　　　　　刑事第一庭    審判長法　官  郭雅美
                                      法　官  張意聰
                                      法　官  江泰章
以上正本證明與原本無異。
如不服本判決應於收受本判決後10日內向本院提出上訴書狀，其
未敘述上訴理由者，並得於提起上訴後10日內向本院補提理由書
狀（均須按他造當事人之人數附繕本）「切勿逕送上級法院」。
中　　華　　民　　國　　94　　年　　1 　　月　　19　　日
　　　　　　　　　　　　　　　  　　　書記官  陳金卿
                                                      Ｆ
附件：
臺灣屏東地方法院刑事判決                          九十三年度訴字第五五二號
    公  訴  人  臺灣屏東地方法院檢察署檢察官
    被      告  甲○○  男  二十八歲（民國○○○年○月○○日生）
                        住屏東縣長治鄉○○村○○路五五三號五樓之二
                        身分證統一編號：Ｔ一二二四七六二六號
    指定辯護人  本院公設辯護人謝弘章
右被告因違反槍砲彈藥刀械管制條例案件，經檢察官提起公訴（九十二年度偵字第二
四０四號），本院判決如左：
      主  文
甲○○未經許可，製造可發射子彈具有殺傷力之改造槍枝，處有期徒刑伍年陸月，併
科罰金新臺幣拾萬元，罰金如易服勞役，以銀元佰元即新台幣玖佰元折算壹日，扣
案之ＰＰＫ八厘米改造手槍壹枝（槍枝管制編號第0000000000）沒收。
      事  實
一、甲○○明知可發射子彈具有殺傷力之手槍、子彈均屬槍砲彈藥刀械管制條例所列
    管禁止持有之物，未經主管機關之許可，不得製造、持有，竟預供將來製造具殺
    傷力之改造手槍測量槍管口徑之用，於民國九十一年十一、十二月間，在高雄市
    ○○路向綽號「周仔」之成年男子購買具殺傷力之土造子彈一顆而非法而持有之
    。迄九十二年三月、四間某日，甲○○另在高雄市○○路○道具、玩具槍店，向
    不詳姓名、年籍之成年男子購買仿Ｗａｌｔｈｅｒ廠半自動手槍製造之無殺傷力
    金屬玩具手槍一把後，旋即委由不知情之他人使用車床車製槍管一支，完成後再
    由甲○○自行於屏東市○○路二九九號，以其所有之挫刀一支為細部加工，在上
    開地點將前開玩具手槍換裝土造金屬槍管方式，改造為具有殺傷力之改造手槍一
    支，嗣於九十二年五月八日十時分許，因警於通訊監察發覺甲○○持有槍枝，持
    搜索票至屏東市○○路二九九號執行搜索而查獲，並扣得上開具殺傷力之ＰＰＫ
    八厘米改造手槍一把（槍枝管制編號第0000000000號）及子彈一顆（
    嗣因鑑驗已滅失）。
二、案經高雄市政府警察局三民第二分局報請臺灣屏東地方法院檢察署檢察官偵查起
    訴。
    理  由
一、右揭犯罪事實業據被告迭於警詢、偵查及本院審理中坦承不諱，並有扣案之改造
    手槍一把（槍枝管制編號第0000000000號）及子彈一顆（嗣因鑑驗已
    滅失）在卷可證。而上開扣案改造手槍一支及子彈一顆經送內政部警政署刑事警
    察局鑑驗結果，認：（一）、ＰＰＫ八厘米改造手槍一枝，係仿ＷＡＬＴＨＥＲ
    廠半自動手槍製造之玩具手槍換裝土造金屬槍管改造而成之改造手槍，經檢視其
    欠缺複進簧及保險裝置，惟仍可供擊發子彈使用，認具殺傷力。（二）、送鑑子
    彈一顆，認係由土造金屬彈殼加裝土造金屬彈頭組合而成之土造子彈，經實際試
    射，可擊發，認具有殺傷力，有該局九十二年七月四日刑鑑字第０九二００九六
    一八四號槍彈鑑定書一份附卷可參（偵查卷第三二至第三六頁）。且上開子彈一
    顆，取其彈殼裝填於槍枝彈室內，其填裝後密合情形良好，認該子彈可裝填於槍
    枝彈室中，有內政部警政署刑事警察局中華民國九十三年九月二十日刑鑑字第０
    九三０一七五八九九號函在卷可稽（本院卷第十九頁），足見被告之自白與事實
    相符，是本件事證明確，被告犯行應堪認定。
二、被告持有子彈之行為，核其所為，係犯槍砲彈藥刀械管制條例第十二條第四項，
    未經許持有子彈罪；其著手改造有殺傷力之改造手槍一枝，係犯槍砲彈藥刀械管
    制條例第十一條第一項未經許可製造可發射子彈具有殺傷力之槍枝罪，其改造槍
    枝後持有槍枝之低度行為，為製造之高度行為所吸收，不另論以持有罪。被告委
    由不知情之他人使用車床車製槍管一支，為間接正犯。其持有子彈之行為，與製
    造改造槍枝之行為間，有方法與結果之牽連關係，應從一重之製造改造槍枝罪論
    科。爰審酌槍彈可在瞬間取人性命或致人傷殘，嚴重威脅一般民眾生命、身體之
    安全，而被告製造改造槍枝雖僅有一枝，惟仍足以嚴重破壞社會安寧秩序，對治
    安造成之危害甚鉅，惟念其犯後坦承犯行、態度尚佳等一切情狀，量處如主文所
    示之刑，併就罰金刑部分諭知易服勞役之折算標準。又扣案之ＰＰＫ八厘米改造
    手槍一把（槍枝管制編號第0000000000號），係屬違禁物，應依刑法
    第三十八條第一項第一款之規定宣告沒收。至(一)、扣案之子彈一顆，已因鑑驗試
    射而滅失；(二)、被告用以改造槍枝之挫刀一支，已遭其丟棄，業經被告供承在卷
    （本院卷第三三頁），應已滅失，上開物品無庸再予宣告沒收，併此敘明。
據上論斷，應依刑事訴訟法第二百九十九條第一項前段，槍砲彈藥刀械管制條例第十
一條第一項、第十二條第四項，刑法第十一條前段、第五十五條、第四十二條第二項
、第三十八條第一項第一款，罰金罰鍰提高標準條例第二條，現行法規所定貨幣單位
折算新台幣條例第二條，判決如主文。
本案經檢察官何克昌到庭執行職務。
中      華      民      國      九十三      年    九    月    二十七    日
                                      臺灣屏東地方法院刑事第三庭
                                          審判長法  官   蔡國卿
                                                法  官   楊萬益
                                                法  官   柯雅惠
右正本證明與原本無異。
如不服本判決應於收受本判決送達後十日內向本院提出上訴書狀，其未敘述上訴理由
者，並得於提起上訴後十日內向本院補提理由書狀（均須按他造當事人之人數附繕本
 ）「切勿逕送上級法院」
                                          書記官   葉祝君
中      華      民      國      九十三      年    九    月    二十七    日
槍砲彈藥刀械管制條例第十一條：
未經許可，製造、販賣或運輸第四條第一項第一款所稱其他可發射金屬或子彈具有殺
傷力之各式槍砲者，處五年以上有期徒刑，併科新臺幣一千萬元以下罰金。
未經許可，轉讓、出租或出借前項所列槍砲者，處三年以上十年以下有期徒刑，併科
新臺幣七百萬元以下罰金。
意圖供自己或他人犯罪之用，而犯前二項之罪者，處無期徒刑或七年以上有期徒刑，
併科新臺幣一千萬元以下罰金。未經許可，持有、寄藏或意圖販賣而陳列第一項所列
槍砲者，處一年以上七年以下有期徒刑，併科新臺幣七百萬元以下罰金。
第一項至第三項之未遂犯罰之。
